【裁判字號】    91,易,2684
【裁判日期】    920212
【裁判案由】    傷害
【裁判全文】
臺灣板橋地方法院刑事判決                        九十一年度易字第二六八四號
    公  訴  人  臺灣板橋地方法院檢察署檢察官
    被      告  己○○  男  六.
                丁○○  男  五.
    選任辯護人  張獻村律師
    被      告  戊○○  男  三.
右列被告因傷害案件，經檢察官提起公訴（九十一年度偵字第一一二三六號），本院
判決如左：
    主  文
己○○共同傷害人之身體，處罰金壹仟元，如易服勞役，以參佰元折算壹日。
丁○○傷害人之身體，處罰金陸仟元，如易服勞役，以參佰元折算壹日。緩刑貳年。
戊○○共同傷害人之身體，處罰金壹仟元，如易服勞役，以參佰元折算壹日。緩刑貳
年。
    事  實
一、己○○曾於民國八十四年八月十一日因詐欺案件，經台灣台北地方法院以八十四
    年度易字第二五七三號判處有期徒刑六月，緩刑三年，案經確定，緩刑期滿未經
    撤銷。己○○與戊○○係父子關係，乙○○（未到案，另行審結）係己○○僱用
    之司機，己○○在基隆市○○區○○路二五四號博愛仁愛之家內設立暖光診所，
    丁○○原為暖光診所僱用之醫師，惟另在台北縣五股鄉○○路六十二號五福診所
    兼差。九十一年四月十日下午三時五十分許，丁○○因無故離開暖光診所，未到
    暖光診所看診，己○○乃與其子戊○○、司機乙○○、護士甲○○一同前往台北
    縣五股鄉○○路六十二號丁○○兼差之五福診所理論，告知丁○○如不去上班，
    即應退還薪資，或者一同前往衛生機關，將暖光診所之大小印鑑更換回來，雙方
    因而發生口角，進而丁○○基於普通傷害之犯意，己○○、戊○○、乙○○益基
    於普通傷害之犯意聯絡，發生互毆，致使戊○○受有右前臂前側刮傷痕（陸乘零
    點五公分）併瘀傷（三乘二公分）、左前側背側挫傷（二乘二公分），乙○○受
    有前胸挫傷淤腫（八乘六公分），丁○○受有前胸下方挫瘀傷（四乘零點五公分
    ）之傷害。
二、案經告訴人戊○○、乙○○、丁○○分別告訴後由台北縣政府警察局蘆洲分局報
    由台灣板橋地方法院檢察署檢察官偵查起訴。
    理  由
一、訊據被告己○○、丁○○、戊○○均矢否認傷害犯行，被告己○○辯稱：博愛仁
    愛之家提供基隆市○○路二五四號給我設立暖光診所，我登報聘請醫師，丁○○
    來應徵，第五次才談成薪資月薪九萬元，起先他上班都是我們用車載他來，他不
    喜歡上班，不會看病。四月十日那天，他來診所上班，又無緣無故走了不看病，
    我們就去查，發現「暖光診所」和「丁○○」的印章已經被變更，我們就到他去
    兼差的五福路「五福診所」找他，我、我兒子戊○○、我司機乙○○和護士甲○○四人去理論，我們要求他把印章變回來，他不肯，說這是他的權利，我知道他
    印章放在他習慣提的皮包裡面，所以我兒子戊○○和乙○○去拿皮包，他卻拿皮
    包摔我兒子，大家在那邊互相拉扯，互有傷害。我根本不要他的職業執照，因為
    沒有用，我自己就有藥劑師職業執照，我是向他拿印章去衛生局變更，而且是要
    回三萬元，因為他從四月十日開始就沒有來上班，而且門根本沒有上鎖。當時我
    在旁邊抽煙沒有動手。我沒有受傷云云。被告丁○○辯稱：己○○要我的醫師職
    業執照和九萬元，根本沒有提到印章的事情。他要我的職業執照是要把診所停掉
    。那天到了下午六點到派出所，警員丙○○有跟他提到職業執照是丁○○的名字
    ，你憑什麼要人家的醫師職業執照，而且他要我還九萬元，也不合理、不合法。
    因為九萬元是依合約，要解除也要依合約。有任何要求，也要尋法律途徑解決。
    四月十日我去上班，發現診療室的門上鎖，以前從來沒有發生這種事。己○○說
    這是博愛仁愛之家提供給他設立診所，但是我查了之後，根本沒有同意己○○開
    診所，也沒有合約，所以我覺得他是用這種方式詐騙我。那天我行動完全被控制
    ，沒有互毆，他們一行四人由己○○指揮教唆戊○○、乙○○傷害我，搶劫我的
    職業執照和九萬元云云。被告戊○○辯稱：當時只是拉扯，沒有互毆。四月十日
    當天早上我載丁○○到暖光診所上班，經過沒多久，他說他要出去一下，因為後
    來仁愛之家的老人要來看病，我們找不到他來看病，結果因為病人向仁愛之家投
    訴沒有醫師看病，所以院方指責我們沒有盡責。中午過後，我父親打電話到衛生
    局詢問，因為四月八日我帶丁○○到健保局台北分局簽約，發現他用的大小印章
    不是我們協議好的，等於是他已經更換，所以八日我當時打電話給我父親，他覺
    得怪怪的，所以四月十日他就打電話到健保局、衛生局詢問大小印章是否被更換
    ，結果查證屬實，下午我們就到五股鄉五福診所找丁○○，他在那邊兼差，衛生
    局公司通知我們他在那邊兼差我們才知道。我要求丁○○更換大小印章或是退回
    部分薪資，因為我們三月二十日已經付他九萬元薪資。但是他都不同意。他準備
    要離開，我和司機乙○○當場想攔下他，做個了結，所以才有拉扯云云。經查，
    上開傷害犯行，業據告訴人戊○○、乙○○、丁○○分別於警訊時及本院訊問時
    指訴在卷，核與證人即護士甲○○於警訊及本院訊問時所證述之情節相符，復有
    行政院衛生署台北醫院診斷證明書二紙、台北縣立三重醫院驗傷診斷書一紙附卷
    可稽。被告丁○○、己○○、戊○○所辯為不可採。本件事證明確，被告己○○
    、丁○○、戊○○犯行堪以認定。
二、核被告己○○、丁○○、戊○○之所為，均係犯刑法第二百七十七條第一項之普
    通傷害罪。被告己○○、戊○○、乙○○三人間，就上開傷害犯行，有犯意之聯
    絡及行為之分擔，均為共同正犯。爰審酌被告己○○、丁○○、戊○○係因細故
    而生口角爭執、被害人所受傷害甚輕顯見被告出手尚有節制所生危害不大及犯後
    之態度等一切情狀，分別量處如主文所示之刑，並均諭知易服勞役之折算標準。
    查被告丁○○、戊○○二人前均未曾受有期徒刑以上刑之宣告，有台灣高等法院
    檢察署刑案紀錄簡覆表乙件可稽，其因一時失慮，偶罹刑章，經此偵審科刑教訓
    ，應知警惕，當無再犯之虞，本院認對其宣告之刑以暫不執行為適當，爰併予宣
    告緩刑二年，以啟自新。被告己○○前曾於八十四年八月十一日因詐欺案件，經
    台灣台北地方法院以八十四年度易字第二五七三號判處有期徒刑六月，緩刑三年
    ，案經確定，緩刑期滿未經撤銷，自不宜再獲緩刑之寬典，附此敘明。
據上論斷，應依刑事訴訟法第二百九十九條第一項前段，刑法第二十八條、第二百七
十七條第一項、第四十二條第二項、第七十四條第一款，罰金罰鍰提高標準條例第一
條前段、第二條，判決如主文。
本案經檢察官陳伯厚到庭執行職務
中      華      民      國    九十二    年      二      月     十二     日
                                  臺灣板橋地方法院刑事第一庭
                                       法  官    胡 堅 勤
右正本證明與原本無異。
如不服本判決，應於判決送達後十日內，向本院提出上訴狀。
                                       書記官    劉 文 美
中      華      民      國    九十二    年      二      月     十二     日
附錄本案論罪科刑法條全文
刑法第二百七十七條
傷害人之身體或健康者，處三年以下有期徒刑，拘役或一千元以下罰金。
犯前項之罪，因而致人於死者，處無期徒或七年以上有期徒刑；致重傷者，處三年以
上十年以下有期徒刑。


司法院資訊處製作；財團法人民間司法改革基金會備份。
